---
output:
  pdf_document: default
  html_document: default
---

```{r setup, include=FALSE}
knitr::opts_chunk$set(echo = TRUE)
```
---
title: "Project1.R"
output:
  pdf_document: default
  html_document: default
---
```{r, include=FALSE}
source("Project1.R")
```

### Praca projektowa nr 1 

# 1.Calka

## Opis

Funkcja pozwalająca przybliżyć całkę oznaczoną funkcji **f** na przedziale **[a,b]** przy użyciu metody trapezów. 

## Użycie

calka(f, a, b, n)

calka(f, a, b)

## Argumenty

**f** - Funkcja, której całkę chcemy przybliżyć.

**a** - Liczba rzeczywista. Lewy kraniec przedziału całkowania funkcji, według której chcemy policzyć całkę oznaczoną.

**b** - Liczba rzeczywista. Prawy kraniec przedziału całkowania funkcji, według której chcemy policzyć całkę oznaczoną.

**n** - Liczba naturalna większa od zera. Liczba punktów podziałowych przedziału **[a,b]**.

## Wartość

Całka oznaczona funkcji **f** na przedziale **[a,b]**. *Integer* jeżeli to możliwe, w pozostałych przypadkach *double*.

## Przykłady

Domyślne użycie calka:

```{r}
calka(function(x){x^2 + 2}, 1, 6, 100)
```

Użycie calka bez podania argumentu *n* (domyślnie ustawiony *n* = 100):

```{r}
calka(function(x){2*x - 10}, 1, 6)
```

Użycie calka z wbudowaną funkcją *sin*: 
```{r}
calka(sin, 1, 6, 100)
```
Złe użycie calka. *n* musi być większe od zera
```{r eval=FALSE}
calka(sin, 1, 6, -2)
```
Złe użycie całka. *n* musi być liczbą naturalną.
```{r eval=FALSE}
calka(sin, 1, 6, 0.5)
```


# 2.Sklej

## Opis

Funkcja pozwalająca nam skleić **i-te** elementy wszystkich wektorów z listy **x**. Poszczególne elementy zostają  oddzielone znakiem określonym przez parametr **sep**.

## Użycie

sklej(x, sep)

sklej(x)

## Argumenty

**x** - Lista zawierająca wektory napisów o tej samej długości.

**sep** - Napis oddzielający poszczególne elementy sklejanych napisów. Domyślne ustawiony jako: " ". 

## Wartość

Wektor sklejonych napisów.

## Przykłady

Domyślne użycie sklej:

```{r}
sklej(list(c("a", "b", "c"), c("1", "2", "3")), ".")
```

Użycie sklej bez podania argumentu *sep* (domyślnie ustawiony *sep* = ""):

```{r}
sklej(list(c("a", "b", "c"), c("1", "2", "3")))
```

Przykład złego użycia funkcji sklej. *x* powinien być listą: 
```{r eval=FALSE}
sklej(c("a", "b", "c"), ".")
```

Przykład złego użycia funkcji sklej. *sep* powinien być napisem: 
```{r eval=FALSE}
sklej(list(c("a", "b", "c"), c("1", "2", "3")), 1)
```


# 3. Repr.macierz

## Opis

Funkcja przekształcająca podaną macierz rzadką **x** , czyli taką, dla której większość komórek zawiera wartości zerowe, do macierzy składającej się z trzech kolumn reprezentujących wiersz i kolumne, w którym niezerowy element się znajduję, oraz jego wartość. Za element niezerowy uznaję się taki, który różni się co najmniej o **eps** od zera.

## Użycie

repr_macierz(x, eps)

repr_macierz(x)

## Argumenty

**x** - Macierz liczbowa, którą będziemy przekształcali.

**eps** - Liczba rzeczywista nieujemna. Najmniejsza liczba uznawana za niezerową co do wartości bezwzględnej. Domyślnie **eps** = 1e-16.

## Wartość

Macierz posiadająca trzy kolumny: *row*, *col* oraz *value* oraz *k* wierszy, gdzie *k* oznacza liczbe elementów uznanych jako niezerowe.
Wartości w kolumnach *row* oraz *col* reprezentują, w którym wierszu oraz kolumnie znajduję się niezerowy element, a *value* określa wartość tego elementu. 

## Przykłady

Domyślne użycie repr_macierz:

```{r}
repr_macierz(matrix(c(0, 0.00005, 0.01, 0.00001, 2, 4, 1, 2, 0.004, 0.1), ncol = 2), 0.01)
```

Użycie repr_macierz bez podania argumentu *eps* (domyślnie ustawiony *eps* = 0.01):

```{r}
repr_macierz(matrix(c(0, 0.00005, 0.01, 0.00001, 2, 4, 1, 2, 0.004, 0.1), ncol = 2))
```

Przykład złego użycia funkcji repr_matrix. *x* powinien być macierzą: 
```{r eval=FALSE}
repr_macierz(list(c(1,2, 4)), 0.01)
```

Przykład złego użycia funkcji repr_matrix. *eps* powinno być większe bądź równe 0: 
```{r eval=FALSE}
repr_macierz(matrix(c(0, 0.00005, 0.01, 0.00001, 2, 4, 1, 2, 0.004, 0.1), ncol = 2), -1)
```

# 4. Logiderle

## Opis

Funkcja sprawdzająca, czy istnieje takie **p**, że element wektora **1:n** należy do przedziału **[i~p~, j~p~]**. W przypadku powodzenia zwraca *TRUE*, w przeciwnym przypadku *FALSE*.

## Użycie

logiderle(i, j, n)

## Argumenty

**i** - Wektor całkowitoliczbowy długości **k**, taki, że dla każdego p:  1 <= i~p~ <= j~p~ oraz i~p+1~ > j~p~. Wartości tego wektora będą tworzyły lewy kraniec przedziału.

**j** - Wektor całkowitoliczbowy długośći **k** taki, że dla każdego p:   1 <= i~p~ <= j~p~ oraz i~p+1~ > j~p~. Wartości tego wektora będą tworzyły prawy kraniec przedziału. 

**n** - Liczba całkowita dodatnia. Wartość ta przyczyni się do stworzenia wektora liczbowego postaci *1:n* oraz określi długość wektora wynikowego.

## Wartość

Wektor logiczny długości n. 

## Przykłady

Domyślne użycie logiderle:

```{r}
logiderle(c(1, 3, 6), c(1, 4, 9), 11)
```

Przykład złego użycia funkcji logiderle. dla każdego *p* i~p~ ma byc niewiększe od j~p~: 
```{r eval=FALSE}
logiderle(c(1, 3, 6), c(1, 2, 9), 11)
```

Przykład złego użycia funkcji logiderle. dla każdego *p* i~p+1~ ma byc większe od j~p~: 
```{r eval=FALSE}
logiderle(c(1, 1, 6), c(1, 1, 9), 11)
```





