
---
title: "Praca Projektowa nr 3"
author: "Janus Dawid Chylak Maciek"
output: html_document
---

```{r setup, include=FALSE}
knitr::opts_chunk$set(echo = TRUE)
```


```{r, echo=FALSE, message=FALSE}
source("Janus_Dawid_305742_Chylak_Maciek_305699_pp3.R")

```

### Głównym problemem, jaki postanowiliśmy przeanalizować, jest wpływ pandemii na używanie rowerów miejskich przez mieszkańców Nowego Yorku i Jersey City. Większość naszych wykresów przedstawia dane z miesięcy Luty-Kwiecień bieżacego roku oraz dla porównania te same miesiące z poprzedniego roku, w którym oczywiście nie było żadnej pandemii.


## ZALEŻNOŚĆ LICZBY WYCIECZEK OD WIEKU

```{r, results='asis',echo=FALSE, warning=FALSE}
facet_wiek(NYC_2019_luty,
           NYC_2019_marzec,
           NYC_2019_kwiecien,
           NYC_2020_luty,
           NYC_2020_marzec,
           NYC_2020_kwiecien,0, "Nowy York")
```

## ZALEŻNOŚĆ DŁUGOŚCI WYCIECZEK OD WIEKU

```{r, results='asis',echo=FALSE, warning=FALSE}


facet_wiek(NYC_2019_luty,
           NYC_2019_marzec,
           NYC_2019_kwiecien,
           NYC_2020_luty,
           NYC_2020_marzec,
           NYC_2020_kwiecien,1, "Nowy York")
```

## ZALEŻNOŚĆ LICZBY WYCIECZEK OD WIEKU

```{r, results='asis',echo=FALSE, warning=FALSE}
facet_wiek(JC_2019_luty,
           JC_2019_marzec,
           JC_2019_kwiecien,
           JC_2020_luty,
           JC_2020_marzec,
           JC_2020_kwiecien,0, "Jersey City")

```

## ZALEŻNOŚĆ DŁUGOŚCI WYCIECZEK OD WIEKU

```{r, results='asis',echo=FALSE, warning=FALSE}

facet_wiek(JC_2019_luty,
           JC_2019_marzec,
           JC_2019_kwiecien,
           JC_2020_luty,
           JC_2020_marzec,
           JC_2020_kwiecien,1, "Jersey City")
```

## ZALEŻNOŚĆ LICZBY WYCIECZEK OD GODZINY PRZEJAZDU

```{r, results='asis',echo=FALSE, warning=FALSE}
starttime_hour(NYC_2019_luty,NYC_2019_marzec,NYC_2019_kwiecien,NYC_2020_luty,NYC_2020_marzec,NYC_2020_kwiecien,"Nowy York")

starttime_hour(JC_2019_luty,JC_2019_marzec,JC_2019_kwiecien,JC_2020_luty,JC_2020_marzec,JC_2020_kwiecien,"Jersey City")

```

## ZALEŻNOŚĆ LICZBY WYCIECZEK OD PŁCI W DANYCH MIESIĄCACH

```{r, results='asis',echo=FALSE, warning=FALSE}
ggarrange(ilosc_czas_plec(NYC_2019_luty,NYC_2019_marzec, NYC_2019_kwiecien ,0, "Nowy York 2019"),ilosc_czas_plec(NYC_2020_luty,NYC_2020_marzec, NYC_2020_kwiecien ,0, "Nowy York 2020"))

```

## ZALEŻNOŚĆ DŁUGOŚCI WYCIECZEK OD PŁCI W DANYCH MIESIĄCACH

```{r, results='asis',echo=FALSE, warning=FALSE}
ggarrange(ilosc_czas_plec(NYC_2019_luty,NYC_2019_marzec, NYC_2019_kwiecien ,1, "Nowy York 2019"),ilosc_czas_plec(NYC_2020_luty,NYC_2020_marzec, NYC_2020_kwiecien ,1 ,"Nowy York 2020"))

```

## ZALEŻNOŚĆ LICZBY WYCIECZEK OD PŁCI W DANYCH MIESIĄCACH

```{r, results='asis',echo=FALSE, warning=FALSE}
ggarrange(ilosc_czas_plec(JC_2019_luty,JC_2019_marzec, JC_2019_kwiecien ,0, "Jersey City 2019"),ilosc_czas_plec(JC_2020_luty,JC_2020_marzec, JC_2020_kwiecien ,0, "Jersey City 2020"))

```

## ZALEŻNOŚĆ DŁUGOŚCI WYCIECZEK OD PŁCI W DANYCH MIESIĄCACH

```{r, results='asis',echo=FALSE, warning=FALSE}
ggarrange(ilosc_czas_plec(JC_2019_luty,JC_2019_marzec, JC_2019_kwiecien ,1, "Jersey City 2019"),ilosc_czas_plec(JC_2020_luty,JC_2020_marzec, JC_2020_kwiecien ,1, "Jersey City 2020"))

```

## ZALEŻNOŚĆ LICZBY WYCIECZEK OD OPADÓW W POSZCZEGÓLNYCH DNIACH MIESIĄCA

```{r, results='asis',echo=FALSE, warning=FALSE}
ggarrange(rain(y, "NYC_marzec_2019"), rain(x, "NYC_kwiecien_2019"), ncol = 1, nrow = 2)

```

## ZALEŻNOŚĆ LICZBY WYCIECZEK OD TYPU KONSUMENTA

```{r, results='asis',echo=FALSE, warning=FALSE}
ggarrange(subscriber_type(NYC_2019_kwiecien, NYC_2019_marzec, NYC_2019_luty),subscriber_type(NYC_2020_kwiecien,NYC_2020_marzec,NYC_2020_luty), ncol = 1)

```

## NAJCZĘŚCIEJ UCZĘSZCZANE TRASY 

```{r, results='asis',echo=FALSE, warning=FALSE}
ggarrange(number_of_routes_to_plot(number_of_routes1(NYC_2018_luty)), number_of_routes_to_plot(number_of_routes1(NYC_2019_luty)), ncol=1, nrow=2)

ggarrange(number_of_routes_to_plot(number_of_routes1(NYC_2018_sierpien)), number_of_routes_to_plot(number_of_routes1(NYC_2019_sierpien)), ncol=1, nrow=2)

```

### NYC_2018_LUTY 

```{r, results='asis',echo=FALSE, warning=FALSE}
number_of_routes1_to_map(number_of_routes1(NYC_2018_luty)) 

```

### NYC_2019_LUTY 

```{r, results='asis',echo=FALSE, warning=FALSE}
number_of_routes1_to_map(number_of_routes1(NYC_2019_luty)) 

```

### NYC_2018_SIERPIEN 

```{r, results='asis',echo=FALSE, warning=FALSE}
number_of_routes1_to_map(number_of_routes1(NYC_2018_sierpien))

```

### NYC_2019_SIERPIEN 

```{r, results='asis',echo=FALSE, warning=FALSE}
number_of_routes1_to_map(number_of_routes1(NYC_2019_sierpien))

```




